臺灣士林地方法院民事裁定
110年度消債更字第236號
債  務  人  吳美慧（原名：胡吳美慧）
代  理  人  趙澤維律師(法扶律師)
上列債務人聲請更生事件，本院裁定如下：
    主  文
債務人應於本裁定送達後二十日內，補提如附件所示文件及資料
到院。
    理  由
一、按債務人聲請更生時，所提出之財產及收入狀況說明書，應
    表明下列事項，並提出證明文件：一、財產目錄，並其性質
    及所在地。二、最近五年是否從事營業活動及平均每月營業
    額。三、收入及必要支出之數額、原因及種類。四、依法應
    受債務人扶養之人；債務人聲請更生或清算不合程式或不備
    其他要件者，法院應以裁定駁回之，但其情形可以補正者，
    法院應定期間先命補正；更生之聲請有債務人經法院通知，
    無正當理由而不到場，或到場而故意不為真實之陳述，或無
    正當理由拒絕提出關係文件或為財產變動狀況之報告者，應
    駁回之，消費者債務清理條例第43條第6項、第8條、第46條
    第3款分別定有明文。
二、查本件債務人具狀聲請更生，漏未提出如附件所示文件及資
    料到院。爰定期命補正，如逾期未補正，則駁回其聲請。
中　　華　　民　　國　　110 　年　  12　　月　　30　　日
                  民事第一庭  法  官  黃筠雅
以上正本係照原本作成。
本件裁定不得抗告。　　　　　　　　　
中　　華　　民　　國　　110 　年　　12　　月　　30　　日
                              書記官  陳芝箖
附件：
    1.說明債務人戶籍地與債務人之關係，設籍之原因、戶籍地
      之房地為何人所有及所有居住成員，並提出建物謄本。
    2.說明現居地與債務人之關係，如現居地為承租，應提出租
      賃契約影本，並說明房屋坪數、所有居住成員，如何分擔
      租金。
    3.債務人前曾參與債務協商，應說明當年約定每月應還款金
      額，並提出協商當時所簽立之協議書及無擔保債務還款計
      劃書。
    4.債務人已就上開協商毀諾，應具體說明債務人毀諾之原因
      及日期？就債務人所主張不可歸責於己之事由，致履行協
      商條件有困難之事實提出證據（如非自願離職證明書）。
      另說明毀諾前三個月之每月收入金額。　　　
　  5.是否有繫屬中之訴訟或強制執行程序（例如扣薪）暨其繫
      屬法院、股別及案號。
    6.聲請前二年間有無處分債務人名下財產，並陳報聲請前二
      年間財產變動狀況。
    7.債務人自民國108年5月起迄今所有郵局及金融機構（含外
      幣帳戶）、證券帳戶（集保帳戶）之存摺封面及內頁影本
      （應補登存摺至本裁定送達日）。
    8.說明聲請前二年內是否曾領取資遣費、勞保失業給付及金
      額。
    9.提出「中華民國人壽保險商業同業公會投保查詢單」（以
      被查詢人為被保險人或要保人之有效保險契約）。
   10.以債務人為要保人之商業保險契約書（含人壽保單及儲蓄
      性、投資性保單），說明投保內容，是否辦理保單質借及
      金額，並陳報現有保單價值準備金及每月支出保險費用之
      金額。
   11.提出110年度繳納勞保費、健保費金額證明文件。
　 12.按時間順序，列表說明自108年6月起迄今，所有工作內容
      、來源（即僱主）、實際收入金額，並提出在職證明、薪
      資單影本及薪資轉帳存摺內頁影本（二者皆須提出）。
   13.提出相關證明文件，說明債務人有無領取任何社會補助或
      津貼（例如：低收入戶補助、殘障津貼、房租津貼等）及
      金額若干。若未申請，或雖申請惟不符資格，應說明未申
      請或不符資格之原因。
　 14.受扶養人胡善翔目前有無工作或其他收入？是否領取老人
      年金、低收入戶補助、殘障津貼、房租津貼或其他社會補
      助及金額？並提出相關證明文件及胡善翔108、109年綜合
      所得稅各類所得資料清單及財產歸屬資料清單。　　　
   15.受扶養人胡善翔每月生活支出明細，家族系統表及其所有
      扶養義務人之收入證明（薪水帳戶存摺或薪資單影本），
      並說明其等如何分擔扶養費用，及其實際支出之扶養費。
   16.陳報聲明前二年收入數額如何計算，並提出證明文件。
　 17.債務人自陳現任職工作每月收入為新臺幣（下同）2萬元
      ，惟所陳報每月必要支出即達2萬648元，則以其每月收入
      扣除支出已無餘額。收入遠低於支出，說明債務人如何支
      付超出部分支出金額，並提出證明文件。
　 18.為避免進行無益之更生程序，債務人應預先提出有履行可
      能之更生方案，並說明有履行可能之原因及計算式。